【裁判字號】    99,審訴,178
【裁判日期】    990423
【裁判案由】    違反毒品危害防制條例
【裁判全文】
臺灣新竹地方法院宣示判決筆錄        99年度審訴字第178 號
公  訴  人  臺灣新竹地方法院檢察署檢察官
被      告  甲○○
指定辯護人  本院公設辯護人  乙○○
上列被告因違反毒品危害防制條例一案，經檢察官提起公訴（99
年度毒偵字第305 號）後，聲請本院改依協商程序而為判決，於
中華民國99年4 月23日下午4 時在本院刑事第十一法庭宣示判決
，出席職員如下：
                                    審判長法  官  馮俊郎
                                          書記官  蕭汝芳
                                          通  譯  邱立杰
法官起立朗讀判決主文、犯罪事實要旨、處罰條文，及告以上訴
限制、期間並提出上訴狀之法院，且諭知記載其內容：
一、主  文：
    甲○○施用第一級毒品，累犯，處有期徒刑壹年月。
二、犯罪事實要旨：
（一）甲○○前曾於民國89年2 月間，因違反毒品危害防制條
      例案件，經本院於89年5 月31日，以89年度訴字第248 號
      判決，分別判處有期徒刑7 月、4 月，並經定應執行刑為
      有期徒刑9 月，嗣於89年7 月15日確定；又於89年6 月
      間，因偽造文書案件，經本院於89年8 月4 日，以89年度
      竹簡字第407 號判決，判處有期徒刑4 月，嗣於89年8 月
      28日確定，上開、案件並經定應執行刑為有期徒刑1
      年2 月確定。又於91年11月間，因違反毒品危害防制條
      例案件，經本院於92年2 月11日，以92年度訴字第55號判
      決，分別判處有期徒刑8 月、6 月，並經定應執行刑為有
      期徒刑1 年，嗣於92年2 月24日確定。上開各罪接續執行
      ，於91年11月14日入監執行，並於94年6 月21日縮短刑期
      假釋付保護管束出監，嗣於94年8 月14日保護管束期滿假
      釋未經撤銷視為執行完畢。
（二）甲○○前於88年1 月間，因施用毒品案件，經本院於88年
      1 月31日，以88年度毒聲字第186 號裁定送觀察、勒戒，
      於88年1 月31日入所執行觀察勒戒後，認無繼續施用毒品
      傾向，於88年2 月12日出所執行完畢，並經臺灣新竹地方
      法院檢察署檢察官於88年2 月12日，以88年度偵字第1159
      號為不起訴處分確定。
（三）甲○○不知警惕，又於88年9 月間，因施用毒品案件，經
      本院於88年9 月29日，以88年度毒聲字第1912號裁定送勒
      戒處所觀察、勒戒，於89年2 月4 日入所執行觀察勒戒後
      ，因認有繼續施用毒品之傾向，再經本院於89年3 月24日
      ，以89年度毒聲字第812 號裁定令入戒治處所施以強制戒
      治1 年，於89年4 月5 日入所執行，嗣因強制戒治執行屆
      滿3 月後經評定為合格已無繼續戒治必要，再由本院於89
      年9 月7 日，以89年度毒聲字第2209號裁定停止戒治，於
      89年10月3 日因停止其處分之出監，所餘戒治期間付保護
      管束，旋其停止戒治所餘戒治期間於90年3 月3 日屆滿，
      因期滿未經撤銷，視為強制戒治期滿執行完畢；同時其本
      次非法施用第一級、第二級毒品犯行，亦經本院於89年5
      月31日，以89年度訴字第248 號判決，分別判處有期徒刑
      7 月、4 月，並經定應執行刑為有期徒刑9 月，嗣於89年
      7 月15日確定，其執行情形詳如前述（一）部分。
（四）甲○○竟不知警惕，又於91年11月間，因施用毒品案件，
      經本院於91年11月14日，以91年度毒聲字第1048號裁定令
      入戒治處所施以強制戒治1 年，於91年12月13日入所執行
      ，並於92年12月13日強制戒治期滿執行完畢；同時其本次
      非法施用第一級、第二級毒品之犯行，亦經本院於92年2
      月11日，以92年度訴字第55號判決，分別判處有期徒刑8
      月、6 月，並經定應執行刑為有期徒刑1 年，嗣於92年2
      月24日確定，其執行情形詳如上述（一）部分。
（五）甲○○仍不知警惕，又於97年11月間，因施用第一級、第
      二級毒品案件，經本院於98年5 月11日，以98年度審訴字
      第316 號判決，分別判處有期徒刑9 月、7 月，並經定應
      執行刑為有期徒刑1 年2 月，嗣於同日確定，現正執行中
      。
（六）甲○○不知悔改，又於98年3 月間，因施用第一級、第二
      級毒品案件，經本院於98年6 月30日，以98年度審訴字第
      490 號判決，分別判處有期徒刑10月、8 月，並經定應執
      行刑為有期徒刑1 年3 月，現正執行中。
（七）甲○○竟不知悔改，於前開強制戒治處分執行完畢釋放後
      ，「5 年內再犯」施用毒品案件，並經法院判處罪刑確定
      後，復基於施用第一級毒品海洛因及第二級毒品甲基安非
      他命的犯罪意思，於98年12月16日下午4 時許，在其位於
      新竹縣竹東鎮○○里○○鄰○○路88號之住處內，以將海洛
      因與甲基安非他命粉末摻在一起置於玻璃球吸食器內，再
      以火燒烤，吸其煙霧之方式，同時施用第一級毒品海洛因
      、第二級毒品甲基安非他命1 次。嗣因另案通緝經警逮捕
      後，經其同意採集其尿液送驗結果，呈安非他命、甲基安
      非他命、可待因、嗎啡陽性反應，始悉上情。
三、處罰條文：
    毒品危害防制條例第10條第1 項、第2 項，刑法第11條前段
    、第55條前段、第47條第1 項。
四、協商判決除有刑事訴訟法第455 條之4 第1 項第1 款於本訊
    問程序終結前，被告撤銷協商合意或檢察官撤回協商聲請者
    ；第2 款被告協商之意思非出於自由意志者；第4 款被告所
    犯之罪非第455 條之2 第1 項所定得以協商判決者；第6 款
    被告有其他較重之裁判上一罪之犯罪事實者；第7 款法院認
    應諭知免刑或免訴、不受理者情形之一，及違反同條第2 項
    「法院應於協商合意範圍內為判決；法院為協商判決所科之
    刑，以宣告緩刑或2 年以下有期徒刑、拘役或罰金為限」之
    規定者外，檢察官與被告均不得上訴。
五、如有前項得上訴之情形，得自收受宣示判決筆錄送達之日起
    10日內，向本院提出上訴書狀，上訴於第二審法院。
中    華    民    國    99    年    4     月    23    日
                  刑事第九庭書  記  官        蕭汝芳
                            審判長法官        馮俊郎
以上筆錄正本係照原本作成。
中    華    民    國    99    年    4     月    23    日
                             書 記 官         王思穎
附錄本案處罰實體法條全文：
毒品危害防制條例第10條第1 項、第2 項：
施用第一級毒品者，處6 月以上5 年以下有期徒刑。
施用第二級毒品者，處3 年以下有期徒刑。

司法院資訊處製作；財團法人民間司法改革基金會備份。
